臺灣臺北地方法院行政訴訟判決　
111年度交字第161號
原      告  黃國瑞  
被      告  臺北市交通事件裁決所

代  表  人  蘇福智  
上列當事人間交通裁決事件，原告不服被告民國111年2月18日北
市裁催字第22-CITA40306號裁決，提起行政訴訟，本院判決如下
：
    主  文
原告之訴駁回。
訴訟費用新臺幣參佰元由原告負擔。　　
    事實及理由
壹、程序部分
　　本件屬交通裁決事件，爰依行政訴訟法第237條之7規定，不
    經言詞辯論，逕為判決。
貳、實體部分　　
一、事實概要：
　　原告駕駛000-00號營業遊覽大客車（下稱系爭車輛），於民
    國110年12月10日下午2時33分許，在新北市林口區竹林路與
    林口路口，因闖紅燈，被新北市政府警察局林口分局（下稱
    舉發機關）攔停，依道路交通管理處罰條例（下稱道交條例
    ）第53條第1項規定，以掌電字第CITA40306號舉發違反道路
    交通管理事件通知單（下稱系爭舉發單），舉發原告有「闖
    紅燈」之違規行為，並載明應到案日期為111年1月9日前。
    嗣原告於110年12月21日向被告提出申訴，經被告函請舉發
    機關就原告陳述事項協助查明，舉發機關函復依規定舉發尚
    無違誤；原告於111年2月18日向被告申請開立裁決書，被告
    於同日以原告於上開時、地有「駕車行經有燈光號誌管制之
    交岔路口闖紅燈」之違規事實，依道交條例第53條第1項，
    以北市裁催字第22-CITA40306號裁決書（下稱原處分）對原
    告裁處罰鍰新臺幣（下同）3,600元，並記違規點數3點，原
    處分於同日對原告送達。原告不服，於111年3月11日向本院
    提起行政訴訟。
二、原告起訴主張：
　　於綠燈時通過停止線，並無闖紅燈，員警之位置無法看到竹
    林路上之號誌燈號為紅燈或綠燈，更無法得知系爭車輛於紅
    燈之前即已通過停止線，自不可單依林口路上為綠燈，即斷
    定系爭車輛有闖紅燈之事實等情，並聲明：原處分撤銷。
三、被告則以：
　　檢視員警密錄器影像(檔案名稱：2021_1210_142627_670.mp
    4)，影片時間14:26:51，員警騎車於林口路直行，可看見前
    方林口路與竹林路口號誌，林口路方向為綠燈，000-00號車
    尚未出現在畫面中；影片時間14:26:59，林口路方向之燈號
    為綠燈，000-00號車之車頭方自影像右側之竹林路口出現；
    影片時間14:27:00至16秒，可看見林口路方向之燈號為綠燈
    ，000-00號車自竹林路往林口路方向紅燈左轉，違規屬實等
    語置辯，並聲明：原告之訴駁回。
四、本院之判斷：
㈠、道交條例第53條第1項規定：「汽車駕駛人，行經有燈光號誌
    管制之交岔路口闖紅燈者，處新臺幣1,800元以上5,400元以
    下罰鍰。」。又道交條例第63條第1項第3款規定：「汽車駕
    駛人有下列各款所列條款之一者，除依原條款處罰鍰外，並
    予記點：…三、有第43條、第53條或第54條情形之一者，各
    記違規點數3點。」。又大型車駕駛人，行經有燈光號誌管
    制之交岔路口闖紅燈，期限內繳納或到案聽候裁決者，依違
    反道路交通管理事件統一裁罰基準及處理細則第2條第2項所
    定之違反道路交通管理事件統一裁罰基準表之規定，應對該
    大型車駕駛人處以新臺幣3,600元之罰鍰，並記違規點數3點
    。
㈡、復按汽車駕駛人駕駛汽車，應遵守道路交通標誌、標線、號
    誌之指示，道路交通安全規則第90條前段定有明文。又按車
    輛面對圓形紅燈表示禁止通行，不得超越停止線或進入路口
    ，道路交通標誌標線號誌設置規則第206條第5款定有明文。
    又交通部82年4月22日交路字第009811號函說明二略以：「
    為促使駕駛人回歸於對標線之認知，同時兼顧執法技術層面
    與大眾接受程度，茲將面對圓形紅燈時超越停止線或闖紅燈
    之認定敘述如后提供參考：（一）車輛面對圓形紅燈時仍逕
    予穿越路口至銜接路段，含左轉、直行、迴轉及右轉（依箭
    頭綠燈允許行駛者除外）即視為闖紅燈之行為。」。
㈢、經查，原告駕駛系爭車輛，於110年12月10日下午2時33分許
    ，在新北市林口區竹林路與林口路口，因有「闖紅燈」之違
    規行為，遭舉發機關執勤員警製單舉發，原告雖提出申訴不
    服舉發，惟經被告函請舉發機關查明原告陳述情節及違規當
    時情形後，仍認違規事實明確，乃依道交條例第53條第1項
    規定，以原處分裁處原告罰鍰3,600元，並記違規點數3點等
    情，有系爭舉發單（本院卷第47頁）、原告申訴資料（本院
    卷第51頁）、舉發機關110年12月28日新北警林交字第11052
    55508號函（本院卷第55-56頁）、原處分（本院卷第59頁）
    、採證照片（本院卷第75-89頁）、採證光碟（本院卷末頁
    證件存置袋）在卷可稽，核堪採認為真實。
㈣、觀諸本件採證照片（本院卷第75-89頁），為員警密錄器影像
    截圖，畫面時間14：26：54，員警騎車於林口路直行，可看
    見前方林口路與竹林路口號誌，林口路方向為綠燈，畫面時
    間14：27：01，可見林口路方向之燈號為綠燈，系爭車輛之
    車頭方自影像右側之竹林路口出現；畫面時間14：27：01至
    14：27：15秒，可見系爭車輛自竹林路往林口路方向左轉，
    此時可見林口路方向之燈號均為綠燈。依上開採證照片，可
    知系爭車輛係自竹林路往林口路方向左轉。再參酌新北市政
    府交通局111年6月6日新北交工字第1111001354號函所附新
    北市○○區○○路○○○路○○號誌時相運作時序，系爭路口採2時相
    運作，第1時相為林口路雙向綠燈對開，號誌燈號皆為圓形
    綠燈。第2時相為竹林路雙向綠燈對開，號誌燈號皆為圓形
    綠燈。又該路口號誌燈號轉換係依預設時制循一定步階轉換
    ，其順序為綠燈（行車與行人）、行人綠閃、行人紅燈、行
    車黃燈、行車紅燈（含路口號誌全紅清道之時間），以第1
    時相至第2時相依序運作。查原告既自竹林路往林口路方向
    左轉，其僅得於第2時相運作時通過上開系爭路口。惟依上
    開採證照片，可見原告於林口路為綠燈時左轉，堪認當時該
    路口號誌應為第1時相時序，非原告所得通過之第2時相時序
    ，原告仍逕予左轉，依交通部82年4月22日交路字第009811
    號函，應即視為闖紅燈之行為。是可認原告確有「駕車行經
    有燈光號誌管制之交岔路口闖紅燈」之違規行為無訛。
五、綜上所述，原告於事實概要欄所載時、地，有如事實概要欄
    所示之違規行為，事證明確，經被告於111年2月18日依道交
    條例第53條第1項，以原處分裁處原告罰鍰3,600元，並記違
    規點數3點，核無違誤。原告訴請撤銷原處分，為無理由，
    應予駁回。
六、本案判決基礎已臻明確，兩造其餘攻擊防禦方法及訴訟資料
    ，經本院審核後，認與判決結果不生影響，且無調查之必要
    ，爰不一一論述及調查，併此敘明。
七、第一審裁判費為300元，依法應由敗訴之原告負擔，且係原
    告於起訴時繳納，爰確定第一審訴訟費用如主文第2項所示
    。
八、結論：原告之訴為無理由，依行政訴訟法第98條第1項前段
    、第237條之8第1項，判決如主文。
中　　華　　民　　國　　111 　年　　6 　　月　　21　　日
                  行政訴訟庭　　法　官　張瑜鳳
以上正本係依原本作成。
如不服本判決，應於判決送達後20日內，以原判決違背法令為理
由，向本院提出上訴狀並表明上訴理由（原判決所違背之法令及
其具體內容或依訴訟資料可認為原判決有違背法令之具體事實）
，並繳納上訴裁判費新臺幣750 元。
其未載明上訴理由者，應於提出上訴後20日內，向本院補提理由
書（上訴狀及上訴理由書均須按他造人數附繕本）；如未按期補
提上訴理由書，則逕以裁定駁回上訴。　　　　　　　　　
中　　華　　民　　國　　111 　年　　6 　　月　　21　　日
                                書記官  林劭威